test/src/gt-norm-yamls/V-lijash_gt-norm.yaml
Config:
  hfst:
    Gen: ../../../src/generator-gt-norm.hfst
    Morph: ../../../src/analyser-gt-norm.hfst
  xerox:
    Gen: ../../../src/generator-gt-norm.xfst
    Morph: ../../../src/analyser-gt-norm.xfst
    App: lookup

Tests:

# V ! Глагол - Verb

# Inf ! Инфинитив - Infinitive
# Ind ! Изъявительное наклонение - Indicative
# Prs ! Настоящее время - Present
# Pot ! Potential
# Cond ! Условно-сослагательное наклонение - Conditional
# Fut ! Future
# Prt ! Прошедшее время - Praeteritum
# ConNeg ! Форма глагола, связанная с отрицанием
# Imprt ! Повелительное наклонение - Imperative
# Prs ! Настояще-будущее время - Non-past
# Des ! Желательное наклонение - Desiderative
# Abe ! Abessive

# Sg1 ! 1 лицо единственного числа
# Sg2 ! 2 лицо единственного числа
# Sg3 ! 3 лицо единственного числа
# Pl1 ! 1 лицо множественного числа
# Pl2 ! 2 лицо множественного числа
# Pl3 ! 3 лицо множественного числа


  Verb - лияш: # Verb1 Verb-am 'become'
     лияш+V+Inf: лияш
# Настояще-будущее время:
     лияш+V+Ind+Prs+Sg1: лиям
     лияш+V+Ind+Prs+Sg2: лият
     лияш+V+Ind+Prs+Sg3: лиеш
     лияш+V+Ind+Prs+Pl1: лийына
     лияш+V+Ind+Prs+Pl2: лийыда
     лияш+V+Ind+Prs+Pl3: лийыт
# Отрицательная форма настояще-будушего времени:
     лияш+V+Ind+Prs+ConNeg: лий
# Первое прошедшее время:
     лияш+V+Ind+Prt1+Sg1: лийым
     лияш+V+Ind+Prt1+Sg2: лийыч
     лияш+V+Ind+Prt1+Sg3: лиe
     лияш+V+Ind+Prt1+Pl1: лийна
     лияш+V+Ind+Prt1+Pl2: лийда
     лияш+V+Ind+Prt1+Pl3: лийыч
# Отрицательная форма первого прошедшего времени:
     лияш+V+Ind+Prt1+ConNeg: лий
# Второе прошедшее время:
     лияш+V+Ind+Prt2+Sg1: лийынам
     лияш+V+Ind+Prt2+Sg2: лийынат
     лияш+V+Ind+Prt2+Sg3: лийын
     лияш+V+Ind+Prt2+Pl1: лийынна
     лияш+V+Ind+Prt2+Pl2: лийында
     лияш+V+Ind+Prt2+Pl3: лийыныт
# Отрицательная форма второго прошедшего времени:
     лияш+V+Ind+Prt2+ConNeg: лийын
# Повелительное наклонение:
     лияш+V+Imprt+Sg2: лий
     лияш+V+Imprt+Sg3: лийже
     лияш+V+Imprt+Pl2: лийза
     лияш+V+Imprt+Pl3: лийышт
# Отрицательная форма повелительного наклонения:
     лияш+V+Imprt+ConNeg: лий
# Желательное наклонение:
     лияш+V+Des+Prs+Sg1: лийнем
     лияш+V+Des+Prs+Sg2: лийнет
     лияш+V+Des+Prs+Sg3: лийнеже
     лияш+V+Des+Prs+Pl1: лийнена
     лияш+V+Des+Prs+Pl2: лийнеда
     лияш+V+Des+Prs+Pl3: лийнешт
# Отрицательная форма желательного наклонения:
     лияш+V+Des+ConNeg: лий
# Действительное причастие:
     лияш+V+Act+Prc: лийше
# Страдательное причастие:
     лияш+V+Pass+Prc: лийме
# Причастие будущего времени:
     лияш+V+FutPrc: лийшаш
# Отрицательное причастие:
     лияш+V+NegPrc: лийдыме
# Деепричастие образа действия:
     лияш+V+Ger+Gen: лийын
# Отрицательная форма деепричастия образа действия:
     лияш+V+Ger+Abe: лийде
# Деепричастие времени (показывают время, предшествующее времени глагола):
     лияш+V+Ger+Prf: лиймеке
# Деепричастие времени (показывает время, последующее за поясняемым действием):
     лияш+V+Ger+Imprf: лиймешке
# Деепричастие времени (добавочное действие, происходящее одновременно с поясняемым действием):
     лияш+V+Ger: лийшыла

# Эмоционально-экспрессивная частица: -я, -ян «-ка» (для повелительного наклонения 2 лица):
     лияш+V+Imprt+Sg2+Foc/ян: лий-ян
     лияш+V+Imprt+Pl2+Foc/ян: лийза-ян
# Эмоционально-экспрессивная частица: -с, -ыс «же» (для всех, кроме: Отрицательной формы второго прошедшего времени, Повелительного наклонения, Отрицательной формы повелительного наклонения)
     лияш+V+Ind+Prs+Sg1+Foc/Ыс: лиямыс
